臺灣新竹地方法院刑事宣示判決筆錄　　100年度審易字第966號
公　訴　人　臺灣新竹地方法院檢察署檢察官
被　　　告　劉邦慶
上列被告因違反毒品危害防制條例案件，經檢察官提起公訴（10
0 年度偵字第4177號）後，聲請本院改依協商程序而為判決，於
中華民國100 年11月28日下午4 時在本院刑事第十一法庭宣示判
決，出席職員如下：
　　　　　　　　　　　　　　　　　　　　　法　官　邱忠義
　　　　　　　　　　　　　　　　　　　　　書記官　劉依緹
　　　　　　　　　　　　　　　　　　　　　通　譯　邱立杰
法官起立朗讀判決主文、犯罪事實要旨、處罰條文、附記事項，
及告以上訴限制、期間並提出上訴狀之法院，且諭知記載其內容
：
一、主  文：
    劉邦慶轉讓第三級毒品，均累犯，共罪，分別處有期徒刑
    月，如易科罰金，均以新臺幣壹仟元折算壹日。扣案如附
    表所示之物，均沒收之。應執行有期徒刑捌月，如易科罰金
    ，以新臺幣壹仟元折算壹日；扣案如附表所示之物，均沒收
    之。
二、犯罪事實要旨：
（一）劉邦慶前於民國98年間，因妨害自由案件，經本院以98年
      度竹北簡字第561 號簡易判決判處有期徒刑3 月確定，於
      100 年3 月1 日易科罰金執行完畢。詎其仍不知悔改，明
      知愷他命（Ketamine，俗稱K 他命）屬毒品危害防制條例
      第2 條第2 項第3 款所定之第三級毒品，不得轉讓，竟基
      於轉讓愷他命之犯意，於100 年4 月13日某時許，在新竹
      縣竹東鎮○○路○ 段50巷8 號住處，轉讓含有愷他命之捲
      菸約4 、5 支予許家鳳施用。另於同日下午2 時30分許，
      劉邦慶因友人陳柏甫欲助威討債（劉邦慶、陳柏甫所涉恐
      嚇部分由檢察官另案偵辦中），遂駕車載同許家鳳、陳柏
      甫等人前往新竹市○○路55號前等待，劉邦慶在車上分別
      轉讓含有愷他命之捲菸3 支予許家鳳、5 支予陳柏甫施用
      。嗣經警在上開時、地查獲，在劉邦慶之車內扣得含有愷
      他命之捲菸1 支、菸盒1 個（內有愷他命1 包，含袋毛重
      1.1306公克，驗餘含袋毛重1.1301公克）、刮板1 片等物
      ，在陳柏甫之側背包內扣得含有愷他命之捲菸4 支、在許
      家鳳之手提袋內扣得含有愷他命之捲菸2 支。
（二）案經新竹市警察局第二分局報告臺灣新竹地方法院檢察署
      檢察官偵查起訴。
三、處罰條文：
    毒品危害防制條例第8 條第3 項，刑法第11條前段、第47條
    第1 項、第41條第1 項前段、第8 項、第51條第5 款、第38
    條第1 項第1 款、第2 款。
四、附記事項：
    按毒品危害防制條例第2 條第2 項規定，毒品依其成癮性、
    濫用性及對社會危害性分為4 級，並就製造、運輸、販賣、
    意圖販賣而持有、以非法方法使人施用、引誘他人施用及轉
    讓等不同品項毒品之行為，分別定其處罰。至施用或持有第
    三、四級毒品，因其可罰性較低，故予除罪化，僅就施用及
    持有第一、二級毒品科以刑罰。惟鑑於第三、四級毒品均係
    管制藥品，特於同條例第11條之1 明定無正當理由，不得擅
    自持有；第18條第1 項後段復規定查獲之第三、四級毒品，
    無正當理由而擅自持有者，沒入銷燬之。從而，依同條例第
    18條第1 項後段應沒入銷燬之毒品，專指查獲之施用、持有
    第三、四級毒品而言；倘係查獲之製造、運輸、販賣、意圖
    販賣而持有、以非法方法使人施用、引誘他人施用或轉讓之
    第三、四級毒品，既屬同條例相關法條明文規定處罰之犯罪
    行為，即非該條項應沒入銷燬之範圍。又同條例第19條第1
    項所定「供犯罪所用或因犯罪所得之物」，係指犯第4 條至
    第9 條、第12條、第13條或第14條第1 項、第2 項之罪所用
    或所得之物，不包括毒品本身在內，自不得為第三、四級毒
    品之沒收依據（以犯第4 條第3 項販賣第三級毒品罪為例，
    其供犯罪所用之物，當指「供販賣第三級毒品所用之物」而
    言；第三級毒品本身為販賣之標的，為遂行販賣該毒品使用
    之物，始屬「供犯罪《犯第4 條第3 項之販賣第三級毒品罪
    》所用之物」，其理至明）。同條例對於查獲之製造、運輸
    、販賣、意圖販賣而持有、以非法方法使人施用、引誘他人
    施用及轉讓第三、四級毒品之沒收，並無特別規定，如其行
    為已構成犯罪，則該毒品即屬不受法律保護之違禁物，應回
    歸刑法之適用，依刑法第38條第1 項第1 款之規定沒收之（
    最高法院95年度臺上字第911 號判決意旨參照）。從而，本
    案中扣案如附表編號二之白色粉末1 包（含袋毛重1.1306公
    克，驗餘含袋毛重1.1301公克），及附表編號三之香菸3 支
    （驗餘數量2 支）、4 支（驗餘數量3 支），經送行政院衛
    生署食品藥物管理局鑑驗，均含有愷他命（Ketamine）成分
    ，有該局100 年9 月22日以FDA 研字第1000 059141 號函附
    之檢驗報告書1 份存卷可證（見偵查卷第66頁），均屬違禁
    物，應依刑法第38條第1 項第1 款沒收之。另扣案之菸盒1
    個、刮板1 片為被告所有，且供被告犯罪所用之物，爰依刑
    法第38條第1 項第2 款沒收之。
五、協商判決除有刑事訴訟法第455 條之4 第1 項第1 款於本訊
    問程序終結前，被告撤銷協商合意或檢察官撤回協商聲請者
    ；第2 款被告協商之意思非出於自由意志者；第4 款被告所
    犯之罪非第455 條之2 第1 項所定得以協商判決者；第6 款
    被告有其他較重之裁判上一罪之犯罪事實者；第7 款法院認
    應諭知免刑或免訴、不受理者情形之一，及違反同條第2 項
    「法院應於協商合意範圍內為判決；法院為協商判決所科之
    刑，以宣告緩刑或2 年以下有期徒刑、拘役或罰金為限」之
    規定者外，檢察官與被告均不得上訴。
六、如有前項得上訴之情形，得自收受宣示判決筆錄送達之日起
    10日內，向本院提出上訴書狀，上訴於第二審法院。
中    華    民    國   100    年    11    月    28    日
                  刑事第九庭書  記  官        劉依緹
                            法      官        邱忠義
以上筆錄正本係照原本作成。
中    華    民    國   100    年    11    月    28    日
                            書  記  官        李念純
附錄本案處罰實體法條全文：
毒品危害防制條例第8 條第3 項：
轉讓第三級毒品者，處3 年以下有期徒刑，得併科新臺幣30萬元
以下罰金。
附表：
一、扣案之菸盒1個、刮板1片。
二、扣案之愷他命1 包（含袋毛重1.1306公克，驗餘含袋毛重
    1.1301公克 ）。
三、扣案之含有愷他命之捲菸共3 支（驗餘數量2 支）、4 支（
    驗餘數量3支）。